台灣台北地方法院民事裁定
聲　請　人　板信商業銀行股份有限公司
法定代理人　丙○○
代　理　人　甲○○
相　對　人　乙○○
上列當事人間聲請拍賣抵押物事件，本院裁定如下：
    主  文
相對人所有如附表所示之不動產准予拍賣。
聲請程序費用新台幣參仟元由相對人負擔。
    理  由
一、按抵押權人於債權已屆清償期而未受清償者，得聲請法院拍
    賣抵押物，就其賣得價金而受清償；又不動產所有人設定抵
    押權後，得將不動產讓與他人，但其抵押權不因此而受影響
    ；民法第873 條第1 項、第867 條定有明文，上開規定依民
    法第881 條之17之規定，於最高限額抵押權準用之（依民法
    物權編施行法第17條之規定，於民法物權編民國96年9 月28
    日修正施行前所設定之最高限額抵押權，亦適用之）。
二、本件聲請意旨略以：相對人乙○○於民國87年4 月20日，以
    其所有如附表所示之不動產，為向聲請人借款之擔保，設定
    新台幣（下同）21,120,000元之本金最高限額抵押權，存續
    日期自87年4 月17日起至127 年4 月16日止，債務清償期依
    照各個債務契約所定清償日期，經登記在案。
三、嗣相對人邀同第三人黃淑美為連帶保證人，於94年12月19日
    向聲請人借款17,600,000元，約定利息自撥款日起按聲請人
    定儲利率指數第1 年加週年利率1.28％機動計算，第2 年加
    週年利率1.28％機動計算，第3 年加週年利率1.68％機動計
    算，第4 年加週年利率1.68％機動計算，嗣後隨聲請人定儲
    利率指數調整而調整，並自調整日起，按調整後之年利率計
    算，其逾期清償在6 個月以內部分，另按上開利率10％，逾
    期超過6 個月部分，另按上開利率20％計付違約金，倘1 期
    未依約履行，借款人即喪失期限之利益，視為債務全部到期
    。詎料，相對人自96年9 月20日起即未依約繳納本息，迭經
    聲請人催討迄未清償，共計尚欠本金15,966,054元及利息、
    違約金，為此聲請拍賣抵押物，以資受償，並提出抵押權設
    定契約書影本1 件、他項權利證明書影本1 件、其他約定事
    項影本1 件、個人不動產借款契約書影本1 件、土地登記簿
    謄本4 件、建物登記簿謄本2 件、授信約定書影本1 件等文
    件為證。
三、相對人則以：伊尚欠聲請人自96年9 月20日起至96年11月20
    日止共二期貸款250,000 元未繳，已與聲請人約定商談還款
    事宜，期暫不拍賣系爭不動產等語。
四、按抵押權經設定登記後，債權人因債務屆期未受清償，依民
    法第873 條第1 項之規定，即得聲請法院拍賣抵押物，如對
    於此項法律關係有爭執時，亦應由有爭執之人另提起訴訟，
    以求解決，不得僅依抗告程序聲明其有爭執，並據為廢棄拍
    賣裁定之理由（最高法院著有51年台抗字第269 號判例參照
    ）。復按聲請拍賣抵押物，原屬非訟事件，祇須其抵押權已
    經依法登記，且債權已屆清償期而未受清償，法院即應為准
    許拍賣之裁定。至於為拍賣程序基礎之私法上權利有瑕疵時
    ，應由爭執其權利之人提起訴訟，以資救濟，抵押權人並無
    於聲請拍賣抵押物前，先行訴請確認其權利存在之義務（最
    高法院49年台抗字第244 號判例參照）。
五、經查，本件相對人於本院裁定前，陳述以尚欠聲請人貸款未
    繳，惟兩造已協商，期暫不拍賣等語，此屬實體事項之爭執
    ，尚非本件拍賣抵押物事件之非訟程序所得審理，且如聲請
    人逾實體法上得請求之金額而聲請執行時，相對人亦得提起
    異議之訴加以救濟，故如本件抵押權已屆清償期未獲清償，
    聲請人自得聲請拍賣抵押物，至聲請人所稱之數額是否正確
    ，揆諸上開最高法院判例意旨，相對人僅得另行提起訴訟以
    資救濟。從而，本件聲請於法尚無不合，應予准許。
六、依非訟事件法第21條第2項、第24條第1項，民事訴訟法第78
    條，裁定如主文。
中　  華　　民　　國　   96  　年　  12　  月    28　 日
                             民事第二庭  法  官   黃蓓蓓
以上正本係照原本作成。
如不服本裁定應於送達後10日內向本院提出抗告狀，並繳納抗告
費。
中　  華　　民　　國　   96  　年　  12　  月    28　 日
                                         書記官　 林蓮女
